---
title: "W poszukiwaniu swojego miejsca na ziemi <br> (w Poznaniu)"
author: "WarsawAnalytica"
output: ioslides_presentation
---

```{r setup, include=FALSE}
knitr::opts_chunk$set(echo = FALSE)
```

## Prezentacja problemu

- Problem: wg raportów ludzie emigruj¹ z Poznania i czêsto zmieniaj¹ miejsce zamieszkania
- Hipoteza: nie s¹ do koñca zadowoleni ze swojego otoczenia
- Mo¿na by zaproponowaæ im inne miejsca, gdzie mieszkaj¹ podobni ludzie i przedstawiæ oferty kupna/wynajmu

## Zastosowane metody

Wykorzystaliœmy serwer PostgreSQL i API dostarczone przez firme DataWise, serwis Overpass Turbo oraz scraping serwisu Otodom. Poza tym przeczytaliœmy parê raportów na ten temat.

- PostgreSQL -> obiekty geometryczne -> wspolrzedne geograficzne
- Pokrycie miasta siatka -> agregacja danych dotyczacych demografii, zarobkow i POI
- Klastrowanie k-means, wybór najwiêkszego k ( = 5), przy którym nie ma ma³ych klastrów
- Próbowaliœmy te¿ hclust i klastrowania SOM
- Ekstrakcja feature'ów dla danych u¿ytkownika za pomoc¹ lasu losowego
- Klasyfikacja u¿ytkownika aplikacji do danego klastra i propozycja miejsca zamieszkania

## Wyniki klastrowania

```{r, echo=FALSE, results="asis", warning=FALSE}
library(xtable)
load("D:/WarsawAnalytica/Aplikacja/WarsawAnalytica/deploy.RData")
colnames(clusters) <- c("Klaster", "Sredni dochod", "% niskiej zabudowy", 
                        "% kobiet", "% dzieci", "% mlodych", "% emerytow", "Licznik")
print(xtable(clusters), type = "html", include.rownames = FALSE)

```
<br>
1 - biedniejsi emeryci?
<br>
5 - bardziej zamozne rodziny z dziecmi?

## Dalsze plany

- Bardziej szczegó³owe dane na drobniejszej siatce -> wiêcej sensownych klastrów
- Badanie zadowolenia z miejsca zamieszkania -> supervised learning
- Automatyzacja pobierania danych (np. integracja z API Facebooka)


## Slide With Plot

Wszystkie niezbedne pliki dostepne na GitHubie: [https://github.com/jkoscialkowski](https://github.com/jkoscialkowski).

Aplikacja: [https://jkoscialkowski.shinyapps.io/WarsawAnalytica/](https://jkoscialkowski.shinyapps.io/WarsawAnalytica/).