---
title: "W poszukiwaniu swojego miejsca <br> na ziemi (w Poznaniu)"
author: "WarsawAnalytica"
output: ioslides_presentation
---

```{r setup, include=FALSE}
knitr::opts_chunk$set(echo = FALSE)
```

## Prezentacja problemu

- Problem: wg raportÛw ludzie emigrujπ z Poznania i czÍsto zmieniajπ miejsce zamieszkania
- ByÊ moøe nie sπ zadowoleni ze swojego otoczenia?
- Moøna by zaproponowaÊ im inne miejsca, gdzie mieszkajπ podobni ludzie i przedstawiÊ potencjalne mieszkania

<br>
<br>
<br>
<br>
<br>
<br>
<br>

<sub><sup>èrÛd≥o: ankiety nt. nierÛwnoúci spo≥ecznych Instytutu Filozofii i Socjologii PAN</sup></sub>

## Zastosowane metody

Wykorzystaliúmy serwer PostgreSQL i API dostarczone przez firme DataWise, serwis Overpass Turbo oraz scraping serwisu Otodom. Poza tym przeczytaliúmy sporo raportÛw.

- PostgreSQL -> obiekty geometryczne -> wspÛ≥rzÍdne geograficzne
- Pokrycie miasta siatkπ -> agregacja danych dotyczπcych demografii, zarobkÛw i POI
- Klastrowanie k-means, wybÛr najwiÍkszego k ( = 5), przy ktÛrym nie ma ma≥ych klastrÛw
- PrÛbowaliúmy teø hclust i klastrowania SOM
- Ekstrakcja feature'Ûw dla danych uøytkownika za pomocπ lasu losowego
- Klasyfikacja uøytkownika aplikacji do danego klastra i propozycja miejsca zamieszkania

## Wyniki klastrowania

```{r, echo=FALSE, results="asis", warning=FALSE}
library(xtable)
load("D:/WarsawAnalytica/Aplikacja/WarsawAnalytica/deploy.RData")
colnames(clusters) <- c("Klaster", "Sredni dochod", "% niskiej zabudowy", 
                        "% kobiet", "% dzieci", "% mlodych", "% emerytow", "Licznik")
print(xtable(clusters), type = "html", include.rownames = FALSE)

```
<br>
1 - biedniejsi emeryci?
<br>
5 - bardziej zamozne rodziny z dziecmi?

## Dalsze plany

- Bardziej szczegÛ≥owe dane na drobniejszej siatce -> wiÍcej sensownych klastrÛw
- Badanie zadowolenia z miejsca zamieszkania -> supervised learning
- Automatyzacja pobierania danych (np. integracja z API Facebooka)
- RozwÛj modelu biznesowego: wspÛ≥praca z agencjami nieruchomoúci, optymalizacja proponowanych mieszkaÒ

## Aplikacja

Wszystkie niezbedne pliki dostepne na GitHubie: [https://github.com/jkoscialkowski](https://github.com/jkoscialkowski).

Aplikacja: [https://jkoscialkowski.shinyapps.io/WarsawAnalytica/](https://jkoscialkowski.shinyapps.io/WarsawAnalytica/).